臺灣高等法院刑事判決
110年度侵上訴字第38號
上  訴  人  
即  被  告  林建衣

選任辯護人  洪建全律師
            江曉智律師
上列上訴人因妨害性自主案件，不服臺灣士林地方法院108年度
侵訴字第33號，中華民國109年12月15日第一審判決（起訴案號
：臺灣士林地方檢察署108年度偵字第7000號），提起上訴，本
院判決如下：
    主  文
上訴駁回。
    事  實
一、甲○○（原名林熾濤，於民國108 年4 月8 日改名為甲○○）與
    代號BG000A108014成年女子（為保護被害人，其姓名年籍詳
    卷附性侵害案件真實姓名對照表，下稱甲○ ）係朋友關係。
    108 年3 月16日凌晨2 時許，甲○ 自永和地區友人生日聚會
    離開，前往臺北市信義區甲○○擔任調酒師之酒吧繼續飲酒，
    至凌晨3 時40分許欲離開，遂叫UBER欲返回其友人鄭○綸位
    於臺北市內湖區民權東路6 段某社區（址詳卷，下稱案發地
    社區）3 樓之租屋套房借住沙發。甲○ 上車時，甲○○向甲○ 
    表示要護送其回去，甲○ 因信其言而允其上車陪同。嗣抵上
    址社區大樓，甲○○陪同甲○ 由1 樓搭乘電梯至2樓交誼廳，
    並步經2 樓交誼廳至轉乘往3 樓以上樓層之電梯，其間途經
    信箱區之際，甲○○突將甲○ 強拉入信箱區並壓制於桌面上親
    吻及強摸其胸、腰等處，惟遭甲○ 拒絕後即自行停止。同日
    凌晨4 時25分38秒許，甲○○陪同甲○ 進入2樓電梯往3 樓上
    去。抵達3 樓電梯口時，甲○ 方想到甲○○沒有磁扣將無法自
    行搭乘電梯下樓離開，旋又再陪同甲○○搭乘電梯下樓，欲送
    其離開。於同日凌晨4 時26分16秒許，2 人自2 樓電梯內走
    出，步行往轉乘1 樓之電梯方向。同日凌晨4 時26分40秒許
    ，行經2 樓交誼廳時，甲○○發現該處有公共廁所，認有機可
    乘，竟基於強制性交之犯意，迅自甲○右側身旁移步擋在甲○
     前方，將甲○ 往廁所方向推，甲○ 一時反應不及，雙手雖
    抓住甲○○之上手臂欲阻擋，仍被推往後退，於同日凌晨4 時
    26分46秒許，遭甲○○強行推入其後方左側之公共廁所，進入
    一個有馬桶之廁所隔間內。甲○○即將甲○ 壓制在牆上，違反
    甲○ 意願，強吻、強摸甲○ ，並欲將手伸入甲○ 之褲內，經
    甲○ 將其手拉開，並表示「放開」、「不要碰我」等語拒絕
    而欲掙脫時，適有腳步聲經過，甲○○乃摀住甲○ 嘴巴並用身
    體強壓住甲○ 之身體使其無法出聲，待該腳步聲離去後，隨
    即將甲○ 以臉朝馬桶方向、背對甲○○之姿強行推向馬桶，並
    單手抓住甲○ 之雙手，將甲○ 的雙手壓制於馬桶上，另單手
    強行脫下甲○ 之長褲及內褲。甲○ 雖不斷掙扎、抵抗並哭求
    「我不要」、「你放手」、「你放開我」、「你不要碰我」
    等語，甲○○仍繼續以左手壓制甲○ 肩膀，而將甲○ 上半身壓
    制在馬桶水箱，繼而以手指插入甲○ 之陰道，經甲○ 抗拒並
    將之撞開，甲○○仍接續以陰莖插入甲○ 陰道並抽動5 、6 下
    ，以此強暴方式對甲○為強制性交得逞。然因期間甲○ 不斷
    抵抗掙扎並再將甲○○撞開，甲○○難以繼續性交，遂將甲○ 翻
    至正面，強拉甲○ 的手欲使其撫摸其陰莖，甲○ 將之甩開，
    甲○○遂自行以手自慰後將甲○ 上衣掀起，射精在甲○ 肚子上
    。甲○ 因上開遭性侵過程中不斷抵抗及掙扎，受有雙手腕抓
    傷、左前臂抓傷1 公分×1 公分瘀青等傷害。甲○ 於遭甲○○
    強制性交後，當日晚間與好友張○在臺北市某間快炒店見面
    時旋即向其吐露遭性侵之事，翌日並再以LINE向好友田○、
    王○涵傾訴，然因考慮甲○○為其朋友，若提告將可能毀其一
    生，對於是否報警提告猶豫不決，惟田○一再勸其先驗傷保
    存證據，始由王○涵陪同於同年月18日晚間8 時至醫院驗傷
    ，嗣經醫院丙○人員於翌日（19日）下午3 時主動通報警方
    而查獲。嗣甲○ 經警通知後，於同年月20日前往製作警詢筆
    錄時提出告訴。
二、案經甲○ 訴由臺北市政府警察局內湖分局報請臺灣士林地方
    檢察署檢察官偵查起訴。
    理  由
壹、程序事項
一、揭露身分之禁止　　
    按性侵害犯罪防治法所稱性侵害犯罪，係指觸犯刑法第221
    條至第227 條、第228 條、第229 條、第332 條第2 項第2
    款、第334 條第2 項第2 款、第348 條第2 項第1 款及其特
    別法之罪；又行政機關、司法機關及軍法機關所製作必須公
    示之文書，不得揭露被害人之姓名、出生年月日、住居所及
    其他足資識別被害人身分之資訊。性侵害犯罪防治法第2 條
    第1 項、第12條第2 項分別定有明文。另性侵害犯罪防治法
    第12條所定其他足資識別被害人身分之資訊，包括被害人照
    片或影像、聲音、住址、親屬姓名或其關係、就讀學校與班
    級或工作場所等個人基本資料，性侵害犯罪防治法施行細則
    第6 條亦有明定。查本案上訴人即被告甲○○（下稱被告）既
    因觸犯刑法第221 條第1 項之罪，經檢察官提起公訴，核與
    性侵害犯罪防治法第2 條第1 項規定之性侵害犯罪定義相符
    ，因本院所製作之本案判決係屬必須公示之文書，為避免告
    訴人甲○（即代號BG000A108014號之女子）身分遭揭露，依
    上開規定，對於告訴人甲○ 及其友人田○、王○涵、鄭○綸、
    張○等人之真實姓名及年籍資料、住居所等足資識別其身分
    之資訊，均予以隱匿並註明參照卷內事證，合先敘明。
二、證據能力 
　　按除法律另有規定外，實施刑事訴訟程序之公務員因違背法
    定程序取得之證據，其有無證據能力之認定，應審酌人權保
    障及公共利益之均衡維護；又被告以外之人於審判外之陳述
    ，雖不符合同法第159 條之1 至第159 條之4 之規定，但經
    當事人於審判程序同意作為證據，法院審酌該言詞陳述或書
    面陳述作成時之情況，認為適當者，亦得為證據；當事人、
    代理人或辯護人於法院調查證據時，知有第159 條第1 項不
    得為證據之情形，而未於言詞辯論終結前聲明異議者，視為
    有前項之同意，刑事訴訟法第158 條之4 、第159 條之5 分
    別定有明文。本判決下列所引用被告以外之人於審判外之供
    述，當事人均不爭執各該證據之證據能力（見本院卷第96至
    99頁），且未於本院言詞辯論終結前聲明異議，本院審酌此
    等證據資料取得及製作時之情況，尚無違法不當及證明力明
    顯過低之瑕疵，以之作為證據應屬適當；另本判決後述所引
    之各項非供述證據，無證據證明係實施刑事訴訟程序之公務
    員以不法方式所取得，且亦無證據證明係非真實，復均與本
    件待證事實具有關聯性，是依刑事訴訟法第158 條之4 之反
    面解釋，當有證據能力；又前開供述與非供述證據復經本院
    於審理期日中合法調查，自均得為本案證據使用。
貳、本院認定犯罪事實之證據及理由
一、訊據被告固坦承曾於前揭時間與甲○一同搭乘UBER返回案發
    地社區，並陪同甲○搭乘電梯上至2 樓，步經2 樓交誼廳，
    在信箱區親吻及觸摸甲○胸部，再轉乘電梯上至3 樓，又再
    與甲○搭電梯下至2 樓，步經2 樓交誼廳，進入公共廁所內
    與甲○發生性交行為等情，然矢口否認有何強制性交之犯行
    ，辯稱：雙方是合意性交，事後甲○還與我一起離開大樓 並
    陪我等車，隔日還來找我拿電子煙，我回傳簡訊的內容是因
    為當時正在向女友求婚，怕甲○破壞伊婚姻，也怕女友發現
    ，為安撫甲○始回覆「真心對不起我做錯了這件事」，並不
    是承認有強制性交云云（見本院卷第100頁、175頁、179頁
    ）。辯護人則以：被告與甲 在廁所內發生性交，甲○意識清
    醒，仍有氣力求教而卻未為之，且甲○之證述只要對有利被
    告之處即稱腦筋一片空白，有隱瞞部分事實之瑕疵，另本案
    重要之監視器錄影書面不是缺漏就是完全不存在，應為有利
    被告之認定。此外，關於IG的對話訊息，不能僅憑案發之後
    非常久之對話來判斷被告有強制性交行為，應參酌被告所述
    對話之原因等語置辯（見本院卷第49、51、53頁及176頁）
    。經查：
　㈠不爭執之事實─被告有與甲○於案發時地發生性交行為
　  甲○於上開時間，至被告工作之酒吧飲酒後，嗣被告與甲○
    一同搭乘UBER至案發地社區，由1 樓搭電梯至2 樓，步行經
    過2 樓交誼廳，於信箱區時被告曾親吻及觸摸甲○胸部，再
    搭電梯上3 樓後搭電梯下2 樓，並步經2 樓交誼廳，嗣在2
    樓交誼廳之公共廁所內，被告脫去甲○之長褲及內褲，接續
    以手指及陰莖對甲○為性交行為等節，業據被告於警詢、偵
    訊、原審及本院審理中坦承在卷（見偵卷第33至35頁、他字
    卷第125 頁、審侵訴卷第48頁、原審卷一第54至56頁、卷二
    第179 頁及本院卷第100頁、第175頁），核與甲○於偵查及
    審理中指訴情節相符（見他字卷第81至85頁、原審卷二第9 
    至11頁），且有UBER乘車電子收據影本（見他字卷第23頁）
    、案發地社區監視器錄影畫面（即被告與甲○ 由2 樓進入電
    梯上3 樓、從3 樓下至2 樓出電梯時，及在2 樓交誼廳進入
    廁所之畫面）擷圖照片（見偵卷第73至83頁）在卷可稽，復
    經原審勘驗上開監視器錄影檔案確認無誤，其中，2 人進入
    電梯由2 樓上3 樓之時間係在凌晨4 時25分38秒許（2 樓電
    梯關門時間），由3樓下2 樓走出電梯之時間係凌晨4 時26
    分16秒許（2 樓電梯開門時間），之後行經交誼廳，於凌晨
    4 時26分40秒許，被告自甲○右側身旁移步至甲○面前並面對
    甲○，甲○手抓住被告上手臂，2 人面對面以被告往前進、甲
    ○往後倒退之行進方式，於凌晨4 時26分46秒許進入公共廁
    所內，有原審勘驗筆錄及監視器錄影畫面擷圖照片附卷足稽
    （見原審卷一第185 、187 、188 、193 至242 、290 至29
    5 、301 至406頁）。此部分之事實，應可認定。
　㈡爭執之事項─是否違反甲○意願強制性交 　
  ⒈關於被告違反甲○意願而強制性交之認定，有如下證據依憑
　⑴證人甲○於偵訊及原審審理時證述　
　  案發當晚參加友人生日聚會到KTV 唱歌，唱完歌後我單獨前
    往被告工作之BA9 酒吧，被告是酒吧調酒師，在店內喝一些
    酒，待到凌晨3 點40分，我自己覺得有點喝醉，不能在喝下
    去了，應該要離開，所以我自己叫UBER要離開至我朋友鄭○
    綸內湖○○路○ 樓住處休息時，結果車子到了，被告就要一起
    上車，我有擋他，結果被告說要護送我回去，所以我讓他上
    車。我下車後，被告跟著下車，因為我有朋友住處的鑰匙，
    我直接開門上樓，被告也跟著我上去，在信箱區的時候，信
    箱區是一個ㄇ字型的空間，中間有一個桌子，被告把我推進
    信箱區，一直親我的嘴巴及胸部，並用手一直摸我的胸部、
    腰，我抓他的手請他放手，之後被告才自己停止，我想要趕
    快回到我朋友的租屋套房，於是上3 樓。我一出3 樓電梯，
    才想到被告沒有磁扣可以離開這棟大樓，所以我就又下樓，
    要送他至1 樓離開，經過2樓交誼廳，要轉電梯下1 樓時，
    被告走在我的右邊，在交誼廳廁所前，被告就將我推進廁所
    裡，把我壓在一個馬桶隔間內，並把我的雙手強押在隔間內
    的牆上一直親我跟摸我，我一直掙脫、跟被告表示不要碰我
    。被告用1 隻手壓制住我的1 隻手，另1 隻手一直往下摸我
    的胸部、腰部，並企圖從我的褲腰伸進去。我另1 隻手可以
    自由活動，我就將他的手往外拉，不知道過了多久，被告就
    把我往馬桶那邊推，變成我臉朝著馬桶，他1 隻手抓住我的
    雙手，把我的雙手釘在馬桶上，被告另1 隻手就脫我的褲子
    。我右手有試圖要掙脫他的手阻擋他脫我褲子，結果被告就
    用左手壓住我的肩膀，我的整個上半身遭被告壓在馬桶水箱
    上。被告就將我的褲子連同內褲一起脫下，他先用手指插進
    入我陰道，很快被我推開，他就再把他的陰莖放入我的陰道
    抽動5 、6 次，我一直要推開他，不知道推了多久才把他推
    開。我把他推開後，我摔在馬桶上，當時馬桶是蓋起來的，
    我整個上半身都趴在馬桶蓋上。被告就將我翻過來，被告指
    著他的陰莖要求我摸他，被告接著就抓我的左手要我摸他的
    陰莖，我將他的手甩開表示我不要，被告就說他要射精在肚
    子上，被告就自慰後，就將我的衣服掀開將精液射在我的肚
    子上。整個過程中，我一直跟他說我不要、你放手、你放開
    我、你不要碰我，我哭著求他放開我。被告射精完就將精液
    擦掉，將我拉起，壓在牆上繼續親我，我當時仍一邊哭一邊
    跟他說放開我、不要再碰我等語（見他字卷第81至87頁及原
    審卷二第9至12頁）。
  ⑵證人甲○之證述具有可信性之依憑
　①證人甲○證述之一致性
　　經核甲○於偵訊、本院審理所為遭被告性侵之過程之證述，
    就被告曾經在信箱區強吻及強摸其胸、腰等處，經其制止後
    始停住，其後被告又在下樓行經2 樓交誼廳公共廁所之際，
    擋在其前面，強將其推入廁間內壓制於牆壁並強吻、強摸，
    將手伸入其褲腰內，將其推向馬桶壓制在馬桶上，脫下其長
    褲及內褲，以手指及陰莖插入其陰道，又強拉其手欲使其觸
    摸陰莖，遭其甩開後，即自慰並射精在其肚子上，期間甲○ 
    不斷掙扎、反抗、推撞被告，並說「不要」、「你放手」、
    「你放開我」、「你不要碰我」等攸關強制性交罪之主要犯
    罪構成要件基本事實，證人甲○所證均屬明確，情節內容亦
    無重大矛盾、明顯瑕疵之處。
　②證人甲○ 之證述與驗傷診斷書所載傷勢及勘驗筆錄並無矛盾
    　
　甲○確實受有雙手抓傷之傷勢，業據案發後當晚與甲○見面
    並目擊其傷勢之張○證稱：108 年3 月16日晚上10點多，我
    與甲○在臺北市快炒店碰面，就我跟甲○在快炒店見面，甲○
    告訴我她在廁所裡被性侵的事情，我看到甲○雙手有抓傷
    ，甲○有告訴我是因為她反抗、不要，就變成這樣的結果等
    語明確（見本院卷二第165 頁），張○與被告並無恩怨仇隙
    ，復於審理時經具結擔保其證詞之可信性，難認有何設詞誣
    陷被告之動機及必要，其前開親身目睹甲○傷勢之證述應與
    事實相符。而甲○ 於108 年3 月18日晚間8 時許，至醫院驗
    傷時，經診斷其受有左前臂抓傷1cm ×1cm 瘀青之傷勢，有
    東元醫院受理疑似性侵害事件驗傷診斷書在卷可佐（見偵卷
    第118 之9 至118 之11頁）。上開傷勢均核與甲○ 證稱其掙
    扎抵抗遭被告強行抓住、壓制之情節相符。
　經原審勘驗卷內案發地社區監視錄影畫面，勘驗結果略以：
  ❶被告與甲○由2 樓進入電梯上3 樓、從3 樓下至2 樓出電梯
    之監視錄影畫面（檔名為「進入一樓大庭畫面」，監視器架
    設位置為2 樓電梯口，括弧內註記為監視器畫面顯示時間）
    部分：
  a.（04：25：06起）被告與甲○自畫面左邊出現走向電梯，被
    告站在甲○右後側，甲○伸出左手要按電梯鍵，但按不到電
    梯鍵左手就落下。被告伸手欲將甲○未穿好的外套從肩胛骨
    位置穿上，甲○立即自己以聳肩方式將外套穿好，過程中甲○
    的頭歪了一下、身體不穩向右後側退了4 步（步跡為圓弧
    形）才站穩（04：25：13）。
  b.（04：25：14）甲○順時針原地轉了一圈、身體往右後側失
    去平衡站不穩，被告則站在甲○左側，甲○上前走到電梯前
    ，伸手按電梯鍵（04：25：27），接著電梯門打開，甲○ 走
    進去，被告跟在甲○身後也走進去，電梯門關上（04：25：3
    8）。
  c.（04：26：16）電梯門打開，被告伸出雙手，左手抓住甲○ 
    左手臂（04：26：17至04：26：18）。從電梯出來時，甲○
    頭向右斜（04：26：17），被告伸手攙扶甲○，被告左手抓
    住甲○左手前臂，甲○先走出電梯，被告跟在甲○ 身後走出電
    梯（04：26：19），被告左手在甲○身體左側（靠近腰際至
    臀部間或者左手部位）（04：26：21），2 人往自畫面右側
    走去而消失（04：26：24）。
  ❷2 樓交誼廳進入廁所前之監視錄影畫面（檔名為「二樓交誼
    廳」，監視器架設位置為2 樓交誼廳，括弧內註記為監視器
    畫面顯示時間），其勘驗結果：
  a.（04：26：25起）被告與甲○自畫面右上方出現，往畫面下
    方走來，甲○在左、被告在右、齊步往前走，2 人未有牽手
    情形。
  b.（04：26：40）被告移步至甲○面前與甲○面對面（04：26
    ：41），甲○將雙手往前伸出後抓著被告之上手臂（04：26
    ：42至04：26：43），被告身體緊貼著甲○ 並往前推進、
    甲○則往後倒退，移動至甲○ 後方左側之廁所前，甲○ 向左
    看
    後側轉進入廁所，被告緊接進入廁所（04：26：46）。
  ❸甲○ 獨自由2 樓進入電梯上3 樓之監視錄影畫面（檔名為「
    進入第二次一樓大庭」，監視器與①為同一支，括弧內註記
    為監視器畫面顯示時間）
  a.（04：48：35起）甲○ 自畫面右方出現，走向電梯。
  b.（04：48：37）甲○ 伸出左手按電梯鍵，電梯開門。
  c.（04：48：40）甲○ 走進電梯，身體往左側晃了一下撞到了
    電梯口的左側位置。電梯門關上（04：48：48）。
    有原審勘驗筆錄及監視器錄影畫面擷圖照片附卷足稽（見原
    審卷一第185 、187 、188 、193 至242 、290 至295 、30
    1 至406 頁）。
    依原審勘驗上開監視器錄影畫面結果，可見甲○ 有頭歪斜、
    身體不穩向後退倒多步才站穩、原地轉圈、失去平衡站不穩
    、伸手按電梯鍵按不到就落下、走進電梯時身體搖晃而撞到
    電梯口等情狀，顯見甲○ 當時因酒醉而有身體失去平衡之狀
    況。而上開監視錄影檔案內均未見到被告與甲○ 有何親吻或
    手勾手、牽手之親密動作，且參以甲○ 在被告欲伸手將甲○
    未穿好之外套從肩胛骨部位拉上時，立即自己聳肩要將外套
    穿好，則自被告與甲○ 之互動，亦可知甲○ 並未同意被告觸
    及其身體，否則以甲○ 醉酒至此，不需自力行走且拒絕被告
    任何肢體上碰觸之協助。參以2 人進入公共廁所之過程以觀
    ，若甲○係同意與被告進入廁所內性交，被告豈需擋在甲○面
    前，甲○更無在已經過廁所之後，才以後退之行走方式進入
    廁所。又觀諸被告與甲○ 因上下3 樓，而自2 樓電梯進、出
    之時間，分別為凌晨4 時25分38秒（2 樓電梯關上）、4時2
    6分16秒（2 樓電梯打開），其間僅間隔38秒，則扣除電梯
    關門後再上下往返3 樓所需之運作時間，實已剩下不到幾秒
    ，此亦與甲○ 所證，於抵達3 樓電梯口時，想到被告沒有磁
    扣將無法自行搭乘電梯下樓離開，即再陪被告搭乘電梯下樓
    之狀況相符，益徵甲○ 前開指訴信實。
　③證人甲○並無誣陷被告之動機
　　被告與甲○案發前為朋友，甲○與被告間素無仇恨怨隙或金錢
    糾紛等情，業據被告供陳明確（見偵卷第33頁），依被告提
    出其與甲○間之IG對話內容擷圖足見2 人關係尚佳（見他字
    卷第107 至115 頁）；依證人即甲○之友人田○於原審審理時
    證稱：甲○當時並無提告的意思，她不知道要怎麼處理此事
    ，我勸她要去報警，我說「妳不想要報警也可以，但妳先去
    蒐證，因為我怕妳之後後悔沒有提告」，我勸甲○去提告，
    但甲○說她不確定提告是否會毀了被告的一生，甲○ 猶豫不
    決，所以我才說「那妳先去驗傷，我怕妳之後幾個月後悔沒
    有去驗傷」等語（見原審卷二第35至37頁）；另證人即甲 
    之友人王○涵於原審審理時證稱：當時甲○沒有決定要去報警
    或提告，她知道這是很嚴重的罪，她覺得被告是她的朋友，
    若提告毀了被告的一生，所以她當時才尚未提告，後來我就
    陪甲○先去竹北的東元綜合醫院驗傷，當時我們並不知道驗
    傷會主動開啟通報機制等語（見原審卷二第76至78頁），則
    由本案之揭露過程以觀，甲○因考慮被告是其朋友，若其提
    告將會毀了被告一生，而對於是否報警提告仍猶豫不決，係
    因友人田○、王○涵等人之勸說及陪同，始先至醫院驗傷，其
    並未報案，自無刻意誣指被告之動機，此核與東元醫院109 
    年7 月13日東秘總字第1090000977號函及所附性侵害案件通
    報表之記載（見原審卷一第475 至478 頁），本案係醫院丙
    ○於甲○驗傷採證後，主動向新竹市政府主管機關進行線上通
    報而查獲乙節相符。而甲○既與被告素無怨隙，又無任何誣
    指被告之動機，已如前述，衡情甲○亦應無以此私密且攸關
    名譽之事，設詞攀誣或虛構事實以陷害被告之理。
　④證人甲○案發後之反應　
　甲○於108 年4 月2 日經馬大元診所精神科診斷，確有「急性
    壓力反應」之症狀，並需持續接受藥物及心理治療，有馬大
    元診所診斷證明書在卷可按（見他字卷第65頁）。
　證人張○於原審審理中具結證稱：108 年3 月16日晚上10點多
    ，我與甲○在臺北市一間快炒店碰面，甲○有告訴我她在公共
    廁所裡遭被告強制性侵的事情，我看到甲○雙手上有抓傷痕
    跡，甲○有告訴我是遭被告性侵時她抵抗造成的，甲○ 情緒
    很低落、很難過。事發後，甲○的精神狀況開始變得很不好
    ，我有持續關心甲○。甲○後來自殺，那次是我看到甲○在IG
    上發了一些疑似尋死的訊息，我完全聯絡不上甲○ ，是我立
    刻聯繫田○，想辦法透過田○聯絡上甲○的父母、同事確保甲○
    的安全等語（見原審卷二第159 至161 頁、第164至166頁）
    。
  證人田○於原審審理中具結證稱：甲○在108 年3 月18日突然
    用LINE告訴我此事，我當時人在國外，甲○有跟我提到被告
    如何將她推進廁所，她說她被推進廁所，被迫發生性行為。
    後來，甲○非常負面、低潮，我對憂鬱症有些研究，我覺得
    她的狀況不太正常，提醒她要去看身心科。甲○ 後來有自殺
    ，我當時人在國外，甲○ 傳遺書給我之後，我就聯絡不上她
    ，我趕緊聯絡她當時最好的朋友（張○、王○涵、呂○錞）去
    找她等語（見原審卷二第36至39頁）。
  王○涵於原審審理中具結證稱：一開始是我察覺到甲○ 不太對
    勁，因為甲○在IG上發文，內容我不記得了，但是我知道她
    怪怪的，所以我主動用LINE問她「妳還好嗎」，她才用LINE
    跟我講這件事。後來，甲○身心狀況非常不好，她有去做心
    理諮商、看心理醫師、有自殺、有憂鬱症，還寫遺書。是在
    本案事發後，甲○情緒開始不穩定，她後來持續去看醫生並
    服藥，但服用大量藥物後仍無法抑制病況，一直有負面的想
    法，試著想要結束一切等語（見原審卷二第77至79頁）。
  張○、田○、王○涵前開證述內容，核與甲○ 、其等間之LINE及
    IG對話內容擷圖相符，有LINE對話內容擷圖照片在卷可按（
    見他字卷第25至37、57至63頁、偵卷第189 至209 頁），且
    張○、田○、王○涵均與被告間並無恩怨仇隙，復分別於偵訊
    、原審審理時經具結程序擔保其等證言之可信性，難認張○
    、田○、王○涵有何設詞誣陷被告之動機及必要，所述自屬可
    信。而甲○ 若非遭被告性侵，何須向張○、田○、王○涵等人
    傾訴遭被告性侵害之事，甚且於其後寫遺書、自殺、至需接
    受心理諮商、藥物治療之程度。尤以張○、田○、王○涵等人
    所接觸甲○ 案發後之情緒反應，核與一般甫遭性侵之被害人
    於身心受創後之情緒明顯低落、憂鬱且轉趨負面甚至想結束
    生命之情緒反應相當，足為甲○ 所陳其於上開時、地遭被告
    強制性交等證述之補強，而堪佐憑甲○ 前揭證述並非杜撰確
    屬實在。
　⑤證人甲○與被告案發之對話內容
　　甲○於案發後之108 年3 月19日凌晨12時18分與被告之IG有
    如下之對話內容：
    甲○：你不為那晚對我做的事情道歉嗎？我真的把你當朋友
          ，好朋友那種，我都哭著求你放開我了，為什麼你還
          要這樣對我？
    被告：對不起，請問我可以打給你嗎......
    甲○ ：我現在不想講話
          我真的不想講話
          可以不要這樣嗎
    被告：好
          那
          你幾點休息呢. . . . . .
    甲○ ：你要剪去什麼？
    被告：我還是想用嘴巴跟你說因為真的很過分我起床就這麼
          想了
          還是傳語音給你
          剪雜念
          感覺你還是不想說話
    甲○ ：開口我會崩潰
          不該有的心思？對我的邪念嗎？我真的已經拜託你放
          手了
    被告：謝謝
          對我很好
          對不住
          我讓你難過
          言語文字均無法訴說，我也不知該怎麼說，只有說對
          不起好像也不夠解決我的不是
    甲○：我真的想不透為什麼你要拉我去信箱櫃，為什麼要   
         拉我去廁所，我是這樣信任你，你知道這樣很過分嗎
    被告：真的對不住，可是言語文字真的不夠
          該怎麼說
          我真心有對不住
    甲○ ：如果你要用語音說就用吧，我真的無法開口了，我  
           從沒有想過我的朋友會性侵我
    被告：（道歉貼圖）
    甲○ ：這貼圖是？
          你是誠心的道歉嗎？
          我真的真的信任你這個朋友，不然我不會讓你上UBER
          保護我回去
          我的朋友不會這樣傷害我，甚至我掙扎到手臂撞到黑
          青腫起來
          沒人敢這樣對我......
    被告：我文字真的不知道該怎麼去說，我剛剛接個客人抱歉
          ，我是真的真心道歉我沒有要開脫跟找藉口我要真心
          的致歉
    甲○ ：我說了，開口我會崩潰，那晚的事我已經不想再想  
          了
    被告：我會反省做好以後我也不想要說任何理由藉口讓你覺
          得我在話術你，真的ㄉㄨㄟㄅㄨㄓㄨ
          對不住
          我先進去一下
    甲○ ：你這樣侵犯我，為什麼連對不起都說不出口. . .
    被告：對不起......
          我真的該死
          詹益跟阿倫慶生喝醉了
          我先整理
          我等等下班打給你嗎？
    甲○ ：我不會接，不用打了，我已經說不想開口了
    被告：好
          真的對不起
          我說完了，真的對不起，沒有藉口
    有IG對話擷圖照片在卷可按（見他字卷第45至53頁），距案
    發時間僅第三日由被告面對甲○ 指控時，主觀上若認知甲○ 
    所稱過程中「我的朋友會性侵我」、「我都哭的求你放開我
    了」、「拉我去信箱櫃」、「拉我去廁所」、「甚至我掙扎
    到手臂撞到黑青腫起來」、「這樣傷害我」、「這樣侵犯我
    」等情為甲○自行虛構，豈有不質疑並加以否認反駁之理？
    然而被告反應卻是不停道歉，並稱會加以反省，實顯情虛，
    益徵甲 對話內容之性侵指控屬實。　
  ⒉被告及其辯護人所辯不足採之理由
  ⑴雙方係合意在公廁性交，否則證人甲○在能求救情況為何捨此
    不為云云。
　　按西元1979年聯合國大會通過「消除對婦女一切形式歧視公
    約」（以下簡稱CEDAW ），並在1981年正式生效，其內容闡
    明男女平等享有一切經濟、社會、文化、公民和政治權利，
    締約國應採取立法及一切適當措施，消除對婦女之歧視，確
    保男女在教育、就業、保健、家庭、政治、法律、社會、經
    濟等各方面享有平等權利，且不限於聯合國會員國，均可加
    入。鑑於保障婦女權益已成國際人權主流價值，我國為提升
    我國之性別人權標準，落實性別平等，經立法院於民國96年
    1 月5 日議決，2 月9 日總統批准並頒發加入書，明定CEDA
    W 具國內法效力，並經立法院於100 年5 月20日三讀通過，
    於同年6 月8 日公布「消除對婦女一切形式歧視公約施行法
    」。CEDAW 於國內生效是我國推動性別平等的重要里程碑，
    促使我國性別人權狀況與國際接軌，兩性權益均獲得平等保
    障，性別歧視逐步消除。落實在性侵害事件，主要為打破以
    往對於性別刻板印象及普遍存在性侵害犯罪迷思。以刑法第
    16章妨害性自主罪章而言，所保護法益為個人性自主決定權
    ，即個人享有免於成為他人性客體的自由，可依其意願自主
    決定「是否」、「何時」、「如何」及與「何人」為性行為
    ，此乃基於維護人性尊嚴、個人主體性及人格發展的完整，
    並為保障個人需求獲得滿足所不可或缺的基本權利。強調「
    性自主決定權」即「性同意權」，意指任何性行為都應建立
    在相互尊重，彼此同意的基礎上，絕對是「No means No 」
    「only Yes means Yes」，即「說不就是不！」、「她（或
    他）說願意才是願意！」、「沒有得到清楚明瞭的同意，就
    是不同意！」。申言之，要求性主動的一方有責任確認對方
    在「完全清醒」的狀態下「同意」（但排除對未滿16歲、心
    智障礙、意識不清、權力不對等或以宗教之名行誘騙之實者
    ）之行為，鼓勵「溝通透明化」並「尊重對方」。因此，對
    方沉默時不是同意，對方不確定或猶豫也不是同意，在對方
    未同意前之任何單獨與你同行回家或休息，只能視為一般人
    際互動，不是性暗示，又同意擁抱或接吻，也不表示想要性
    交，即對方同意後也可反悔拒絕，無所謂「沒有說不行，就
    等於願意」或有「半推半就」的模糊空間，避免「性同意」
    成為性侵害事件能否成立的爭議點。猶不得將性侵害的發生
    歸咎於被害者個人因素或反應，例如指摘被害人何以不當場
    求救或以被害人事後態度自若，仍與加害者連繫等情狀，即
    推認被害者應已同意而合理化加害者先前未經確認所發生的
    性行為，卻忽視加害者在性行為發生時是否確保對方是在自
    願情況下的責任。尤其性侵屬於創傷性事件，當遇上此種狀
    況被害人反應各有不同，除抵抗呼救外，亦有可能因驚嚇而
    停滯。   
  ①依原審勘驗卷內監視器畫面結果，在進入公廁前既未見到被
    告有與甲○牽手或相擁之親密舉措，若被告所稱已向甲○ 提
    議「開房間」甲○與之一同下樓，被告又何須強迫甲○進去公
    廁為性交，被告上開所辯，顯非事理之常。又被告雖稱甲○
    性交後有陪同下樓等車云云，惟此部分經本院去函臺北市政
    府警察局內湖分局調取，經該分局回覆本案並未調取被告離
    開該社區大廳之監視器影像資料等情，此有臺北市政府警察
    局內湖分局110年4月27日北市警內分刑字第1103011685號函
    在卷可憑（見本院卷第131頁），故被告上開所稱，並無客
    觀事證以實其說。
  ②另依鄭○綸證稱：甲○因平時在新竹工作，只有週末會來臺北
    跟朋友吃飯或喝酒，我本身在台北工作，因為甲○蠻常來臺
    北的，我的沙發可以借她睡，省一點房租，否則她若喝醉回
    新竹會不方便，我的租屋處是一個房間，沒有隔間，有一張
    床、沙發，甲○借睡沙發，案發當晚甲○回來時，我已在睡覺
    ，白天我醒來，甲○已在沙發上睡覺，我就先回新竹去了等
    語（見原審卷二第84、97頁），參以108年3月16日為週末，
    通常鄭○綸係在臺北家中，而鄭○綸租屋套房只有一張床且是
    鄭○綸睡覺使用，並無隔間，甲○只能借睡沙發，甲○實無可
    能帶被告上3 樓至該處為性交行為，故被告辯稱是因為在信
    箱區為親密行為時隱私不夠，甲○才帶其上到3 樓云云，難
    認可採。另依案發日為週末觀之，鄭○綸通常係在臺北家中
    ，此為甲○所明知，自無可能如被告所辯，與甲○ 上到3 樓
    後，發現3 樓有人在，其提議去開房間，才再下樓之情形。
　③甲○身高160 公分，體重50公斤（見原審卷二第34頁），體
    型瘦小，且依原審勘驗上開監視器錄影畫面結果，可見甲○ 
    有頭歪斜、身體不穩向後退倒多步才站穩、原地轉圈、失去
    平衡站不穩、伸手按電梯鍵按不到就落下、走進電梯時身體
    搖晃而撞到電梯口等情狀，有原審勘驗筆錄在卷可稽，已如
    前述，堪認甲○ 於返回案發地社區時已因酒醉而有身體不穩
    、易倒、失去平衡之狀態，其當時之意識狀態顯難與常人相
    較，則其在遭被告摀住嘴巴及壓制身體後，是否有自力出聲
    、以身體其他部位拍打牆壁發出聲音求救之能力，已非無疑
    ；又縱甲○ 於信箱區遭被告強吻及撫摸後，未阻止被告陪同
    其搭乘電梯上3 樓，亦難排除係因酒醉為儘速返回鄭○綸租
    屋處沙發睡覺休息而為之本能反應，毫未意識到被告還在其
    身邊之可能，此由甲○ 於原審審理中證稱：我當時腦筋一片
    空白，不知道該怎麼做，而且我還喝了酒，只想回到鄭○綸
    租屋處，我是到了3 樓電梯才意識到被告還在旁邊等語（見
    原審卷二第29頁），觀之益明，是以，證人甲○之反應，尚
    難有違常情，或有可認為有同意與被告發生性交之行為，依
    前開說明，自難對被告為有利之認定。至於甲○ 案發前固曾
    與被告發生過1 次合意之性交行為，然已是案發前2 年前所
    發生（見原審卷二第20頁），之後2 人即未再發生過性行為
    ，倘被告與甲○在案發時確有曖昧情愫，且雙方確為合意性
    交，被告大可直接帶甲○前往旅館房間，實無跟甲○搭車返回
    鄭○綸租屋套房，在空間狹小且可能有排泄物異味之公共廁
    內為性交行為，並且於他人進出廁所時，猶需停止動作且不
    能出聲以免遭人發現。至於辯護人主張由監視器畫面顯示，
    甲○從3 樓下至2 樓的電梯內走出時，有牽被告的手（影片
    播放時間2 ：07至2：11），是甲○牽被告之手，甲○是施力
    者，且甲○是自己正面進入廁所，並非遭被告推入廁所，云
    云，然此與原審勘驗上開監視錄影畫面結果並不相符，僅能
    證明2 人同自3 樓下2 樓之電梯內走出，及有進入廁所之事
    實，並無客觀事證可認為證甲○有同意與被告發生性交之行
    為，依前開說明，自難對被告為有利之認定。被告辯稱與甲
    ○係合意性交乙情，實難採信。
　⑵被告簡訊係為安撫甲○，因當下正在向女友求婚，怕甲○ 破壞
    伊婚姻，也怕女友發現云云
  ①甲○於108 年3 月19日凌晨曾傳送「你不為那晚對我做的事
    情道歉嗎？我真的把你當朋友，好朋友那種，我都哭著求你
    放開我了，為什麼你還要這樣對我？」、「開口我會崩潰」
    、「不該有的心思？對我的邪念嗎？我真的已經拜託你放手
    了」、「我真的想不透為什麼你要拉我去信箱櫃，為什麼要
    拉我去廁所，我是這樣信任你，你知道這樣很過分嗎」、「
    我真的無法開口了，我從沒有想過我的朋友會性侵我」、「
    我真的真的信任你這個朋友，不然我不會讓你上UBER保護我
    回去」、「我的朋友不會這樣傷害我，甚至我掙扎到手臂撞
    到黑青腫起來」等IG訊息予被告，有訊息截圖照片在卷可參
    （見他字卷第45至49頁），倘若被告與甲○於案發當時有曖
    昧男女關係，甲○甚至合意與被告發生性交關係，甲○事後
    焉有可能以譴責之語氣，對於與被告發生性交，提出性侵控
    訴，且依照甲○上開訊息內容所示，甲○已明確表達與被告僅
    係朋友，均未提及欲破壞被告與其女友之關係，實難認被告
    與甲○間有何曖昧情愫。
  ②另從被告與甲○IG對話時序以觀，甲○係質疑被告對之性侵後
    始知悉被告向其女友求婚之事，此從甲○對之質疑稱「你對
    我做那種事後昨晚還對女友求婚？你在跟我道歉的同時也在
    求婚？你到底在想什麼....」等語（見他字卷第55頁），是
    以，甲○與被告既無曖昧關係，更無交往，豈有破壞被告婚
    姻之必要。甚至被告向其女友求婚當時，甲○亦不在場，被
    告並未告知甲○此事，更無證據證明甲○知悉此事，甲○ 自無
    可能加以破壞，被告IG對話係為安撫甲○云云，實屬無稽。
  ⑶甲○之驗傷診斷書上，陰道或外陰部並無任何傷勢，且案發地
    社區對面即是內湖分局偵查隊，甲○未立即報警及驗傷，又
    甲○在案發後當日僅為了拿電子菸而仍願意與被告見面，且
    見面過程平和正常，並未提及強制性交或道歉，要與一般遭
    強制性交後不願見到加害人之情形不同云云
  ①甲○與被告是熟識多年之朋友，甲○係遭熟人即被告強制性
    交，並非遭陌生人加害，則其因此未立即向管理員或警方報
    案，且事後曾為拿回電子菸而與被告見面，亦未悖於情理。
    且依甲○於原審審理中證稱：我想說還是必須把他送下樓，
    讓他離開這棟樓，因為他是我的朋友，我不知道該怎麼面對
    此事，所以我將他送至1 樓離開後就回到朋友的住處。我回
    到我朋友的住處時腦中一片空白，因為面對我信任的朋友這
    樣傷害我，我不知道我該如何做。我覺得很噁心，就直接洗
    澡，洗完澡後，我發現我的電子菸掉在他那邊，所以我有問
    他「我的東西是不是在你那？」他說「對」，我說我隔天會
    去拿，但他沒有要跟我道歉的意思，就算我隔天去跟他拿電
    子菸，他仍然沒有跟我道歉，我拿了就離開，我沒有向他提
    及任何108 年3 月16日所發生的事情，但他做了這麼過份的
    事情，不是應該道歉嗎。可是他什麼都沒有說，也沒有任何
    的表態，所以我拿了東西就離開等語（見原審卷二第9 至14
    頁）可徵甲○ 係因考慮與被告間之熟識關係，一時不知如何
    處理，欲給予被告道歉機會，而未立即對外求救及報警驗傷
    ，尚難認有事理有違。況且如同前述甲○與被告案發後有所
    連，並不足以推認被害者應已同意性交而合理化加害者先前
    未經確認所發生的性行為。
  ②至於證人甲○陰道或外陰部是否受傷乙節，依證人甲○所述被
    告係以手指及陰莖插入甲○ 之陰道，不久旋遭甲○ 推開，已
    如前述，此等手指或陰莖插入陰道並非必然有傷可驗，何況
    甲○驗傷時間距離案發已經第3 天，自不應以甲○ 於案發後
    醫院在其陰道或外陰部驗無傷痕，即謂被告未對之違反意願
    性交，辯護人所辯，亦不足採。
  ⑷欠缺關於被告與甲○進入案發地社區至被告離開社區為止之監
    視器檔案，此等證據遺失，不應令被告承擔其後果云云：
    關於調閱本案案發地社區監視錄影畫面過程：
  依證人即承辦員警許進鏹於原審證稱：我是在108 年3 月21
    日跟甲○先到社區，我向管理員說要偵辦某種案件，並大約
    陳述當天案發經過，我請管理員將影像給我，之後我離開，
    由管理員聯絡主委及工程師，影像到了我再帶隨身碟過去拷
    貝，當時管理員是將影像拷貝放在電腦桌面上，我直接拷貝
    回去，管理員提供多少，我就拷貝多少，一開始拷貝回來的
    影像因為左右顛倒無法看，鑑識小隊說係因監視器格式不同
    ，他們無法處理，我再去找管理員聯繫主委、工程師，工程
    師說是播放軟體及電腦的問題，要下載程式及升級電腦，當
    時我只有反應影像顛倒，沒有要他們再補充影像，總計我所
    調到的檔案，就是本案卷內的這3 個錄影檔案。我調到監視
    器畫面之後，才收到告訴代理人請求保全證據的書狀，但我
    認為已有調取，故未再逐一確認該書狀所申請之影像有無調
    取到等語（見原審卷二第117 至119 、122 、125 至127 頁
    ）。
  甲○證稱：我109 年3 月21日請鄭○綸向管委會調監視錄影
    畫面，晚上鄭○綸用LINE傳給我2 段畫面，之後108 年3 月
    22日許進鏹跟伊聯絡，要我108 年3 月22日去找他，當天一
    起去案發地社區看監視器，但並未全部看完，許進鏹只是問
    我「是不是」，我說「對」，之後就帶我回去做第2 次警詢
    筆錄等語（見原審卷二第129 頁），並依卷附刑事告訴狀（
    含證據保全之聲請）記載，甲○ 係於108 年4 月9 日委由告
    訴代理人向臺灣士林地方檢察署檢察官提出告訴並聲請保全
    監視器畫面（見他字卷第3 至19頁）。
  證人即值班之社區管理員李棋宗於原審證稱：2 樓交誼廳有3
     支監視器，1 支照向秘書櫃臺，另2 支監視器畫面伊已於1
    08 年3 月21日已經提供給警方（即本案3 個監視器錄影檔
    案）。當時我是先在1 樓現場操作播放給警方看，警方自己
    帶碟卡來儲存，後來在不是我當班時，警方有來找過早班的
    值班人員說有些拷貝畫面不太清楚，之後108 年4 月14日警
    方再來要調取進出大門的監視器錄影畫面因已過保存期限無
    法調取等語（見原審卷二第105 、108 、111 、113 、114 
    頁），並依108 年4 月14日查訪紀錄表記載，李棋宗於108 
    年3 月21日已將錄影監視檔案交給警方明確（見偵卷第85頁
    ）。
  依鄭○綸證稱：甲○ 詢問我能否幫忙調閱監視錄影畫面，我跟
    管理員說，管理員就幫我把當天案發時間的監視器錄影畫面
    調閱出來，我在旁邊用手機翻拍後以LINE傳給甲○ ，我見到
    的畫面就是被告與甲○ 進入2 樓上3 樓的電梯之後又一起下
    來、到交誼廳前面時被告把甲○ 推入廁所內，我去調閱時有
    問管理員會保存多久，管理員說1 個月，我馬上告知甲○請
    警方來調閱等語（見原審卷二第86至88、93頁）。
  綜合上開事證，本案確係警方於調取本案監視器錄影畫面之
    初，僅拷貝本案3 個監視器錄影檔案（即檔名為「進入一樓
    大庭畫面」、「二樓交誼廳」、「第二次進入一樓大庭」之
    檔案），而未就被告與甲○ 自進入案發地社區至被告離開社
    區為止之其餘監視器檔案均予調取，並無發生警方滅證或告
    訴人隱匿證據之事，辯護人以台北市政府松山分局中崙派出
    所發生影片被刪之新聞，欲證明警方有過濾證據以及聲請台
    北市政府警察局刑事警察大隊科技犯罪偵查隊還原被刪影像
    ，實屬無據。另依卷存之監視器錄影檔案，已足見甲○ 有酒
    醉而身體搖晃、失去平衡之狀態，且毫無與被告親吻或與之
    手勾手之親密動作，尤以甲○ 在被告欲伸手將甲○ 未穿好之
    外套從肩胛骨部位拉上時，仍自力聳肩將外套穿好，拒絕被
    告協助，而2 人進入公共廁所之過程，係被告擋在甲○面前
    ，當時甲○已經經過廁所，係遭被告往後推而後退進入廁所
    等情，已如前述，足以佐證甲○ 之指訴屬實，則被告及辯護
    人上開所辯，與上開卷內事證不符，縱能證明被告曾與甲○ 
    牽手或擁抱，亦不足以證明被告與甲○ 於公共廁所內之性交
    行為，係出於2 人之合意，是不足以為被告有利之認定及有
    調查之必要。
  ⑸甲○ 、田○、王○涵等人均證稱其等事後已更換手機且資料未
    備份，尤以甲○係委有專業律師為告訴代理人，竟稱其未保
    留如此重要之原始證據，無法提出於法庭，此舉亦屬可疑云
    云被告與辯護人並不爭執被告確有與甲○ 如其所提出IG擷圖
    內容之對話情節，亦不爭執甲○案發後確有以LINE與田○、王
    ○涵等人彼此聯繫並傾訴，則縱甲○、田○、王○涵等人事後更
    換手機且未將資料備份，亦無礙於上開事實之認定。
　⑹至於辯護人另聲請傳喚從被告聽聞本件案發全部過程之證人
    沈中和，待證事實為被告與甲○並無違甲○之意願云云，惟證
    人之陳述應係出於親身經歷見聞所為，辯護人所主張傳喚之
    證人案發當時並非在場，而係聽聞被告所述，而辯護人所主
    張之待證事實顯非證人見聞體驗，自無調查之必要性，併此
    敘明。
　⒊綜上所述，被告及其辯護人所辯，均不足採信，本案事證明
    確，被告犯行堪以認定，應依法論科。
二、論罪科刑
    核被告所為，係犯刑法第221 條第1 項之強制性交罪。被告
    於性交前對甲○摸胸及強吻之猥褻行為應屬性交行為前之階
    段行為，應不另論罪。被告基於同一強制性交之犯意，對甲
    ○所為壓制身體、肩膀、強摀嘴巴、強抓雙手、強脫褲子等
    數舉動，均係為達成對甲○強制性交目的而接續實施之強暴
    行為，應包括於強制性交行為內予以評價。而被告先後以手
    指、陰莖插入甲○陰道之數性交舉動，其行為獨立性薄弱，
    應包括為一強制性交行為予以評價，為接續犯，僅應論以一
    罪。
三、駁回上訴之理由
　　原審本於同上見解，認定被告前揭犯行，罪證明確，適用刑法第221條第1項之規定，並審酌被告與甲○為朋友關係，竟為滿足一己私慾，無視甲○之性自主決定權，以事實欄所示之強暴方式對甲○為強制性交行為，造成甲○身體、心理上難以抹滅之恐懼與傷害，迄未與甲○達成和解或獲得甲○ 諒解，被告並無犯罪前科紀錄，素行尚佳，並考量被告自陳之智識程度、家庭、經濟、生活狀況等一切情狀，判處有期徒刑3年6月。其認事用法，核無違誤，量刑亦屬妥適。被告上訴意旨否認犯行，猶執前詞指摘原判決不當，業經本院逐一論駁如前，其上訴為無理由，應予駁回。
據上論斷，應依刑事訴訟法第368條，判決如主文。
本案經檢察官施清火到庭執行職務。
中　　華　　民　　國　　110 　年　　5 　　月　　26　　日
                  刑事第十二庭  審判長法　官  陳如玲
                                      法　官  郭惠玲
                                      法　官  廖建瑜
以上正本證明與原本無異。
如不服本判決，應於收受送達後20日內向本院提出上訴書狀，其
未敘述上訴之理由者並得於提起上訴後20日內向本院補提理由書
（均須按他造當事人之人數附繕本）「切勿逕送上級法院」。
                                      書記官  邵佩均
中　　華　　民　　國　　110 　年　　5 　　月　　26　　日